【裁判字號】    90,易,1641
【裁判日期】    901127
【裁判案由】    竊盜
【裁判全文】
臺灣桃園地方法院刑事判決                          九十年度易字第一六四一號
    公  訴  人  臺灣桃園地方法院檢察署檢察官
    被      告  甲○○
右列被告因竊盜案件，經檢察官提起公訴（九十年度偵字第九三一一號），本院判決
如左：
    主  文
甲○○連續竊盜，處有期徒刑伍月，如易科罰金以參佰元折算壹日。
    事  實
一、甲○○自軍中逃亡，經國防部北部地方軍事法院桃園分院檢察署於九十年五月十
    一日以（九十）法園字第１９２１號文發佈通緝，而不具軍人身分，詎其因缺錢
    及代步工具，竟基於意圖為自己不法所有之概括犯意，連續於附表編號一、二所
    示之時、地，以附表編號一、二所示之犯罪方式，竊取如附表編號一、二所示之
    財物，得手後均據為己有使用。嗣因其逃兵遭通緝，經司法警察官憲兵掌握其竊
    取如附表編號一所示之ＧＹ—八九七０號自用小客車逃亡之線索，而循線追緝，
    並於九十年五月二十一日下午一時十分許，在其配偶住處附近之大溪鎮○○路「
    至善工商」旁，當場逮捕甲○○，甲○○並自承另竊取如附表編號二所示之ＬＤ
    —七三０九號自用小客車，而查獲上情。
二、案經桃園憲兵隊移送臺灣桃園地方法院檢察署檢察官偵查起訴。
    理  由
一、按犯罪在任職服役中，發覺在離職離役後者，由法院審判，軍事審判法第五條第
    二項訂有明文。又按常備兵現役在營期間，經通緝者，停服現役，兵役法第二十
    條第一項第三款亦著有規定。本件被告甲○○本為北部地區巡防局岸巡第二二大
    隊勤務中隊一兵之服常備兵現役軍人，因自九十年五月二日下午三時許，即逾假
    未歸，而經國防部北部地方軍事法院桃園分院檢察署於九十年五月十一日以（九
    十）法園字第１９２１號文發佈通緝，有該通緝書影本乙份附於偵查卷第十三頁
    可憑，參諸前開規定，被告於九十年五月十一日起，即不具軍人身分。而被告上
    開如附表所示之二次竊取財物犯行，既均係於九十年五月十一日已不具軍人身分
    始為警發覺，參諸前開規定，本院自有審判權，合先敘明。
二、經查右揭犯罪事實，迭據被告甲○○於警訊、偵查及本院審理時均供承不諱，核
    與證人即被害人丁○○、丙○○分別於警訊及本院九十年九月十二日調查時指訴
    遭竊時、地情節及遭竊物品相符（偵查卷第七頁、第八頁，本院當日訊問筆錄參
    照），並有如附表編號一、二所示之失竊物品即小客車之照片共四幀及前開二名
    被害人出具之贓物認領保管單各乙紙在卷可參（分別附於偵查卷第九頁至第十頁
    、第十一頁、第十二頁參照），本件事證明確，被告犯行洵堪認定。
三、按被告於為如附表編號一、二所示犯行，均係於九十年五月十一日遭停役後所犯
    ，自應適用普通刑法第三百二十條第一項普通竊盜罪處斷。被告先後二次竊盜犯
    行，時間緊接，所犯構成要件相同，顯係基於概括犯意為之，為連續犯，應依刑
    法第五十六條之規定，從一普通竊盜罪處斷，並加重其刑。再查被告雖於接受憲
    兵隊偵訊時，自承另犯偵查機關尚未發覺如附表編號二之竊盜犯行，惟該等犯行
    與附表編號一之竊盜犯行係屬裁判上一罪之連續犯關係，而如附表編號一之竊盜
    犯行既已於被告逃亡時即遭偵查機關憲兵隊發覺，業據證人即司法警察官乙○○
    於本院九十年九月十二日調查時證稱查獲情節翔實（本院該日訊問筆錄參照），
    自不符合刑法第六十二條之規定，不認具有自首之效力，公訴人認被告於犯後自
    首接受裁判，尚有誤會，附此敘明。爰審酌被告於逃兵期間，竟為方便逃亡於三
    日內即連續二次任意竊取他人機車，惟念其竊取財物時未持兇器，手段尚非殘暴
    ，且犯後坦承罪行等一切情狀，量處如主文所示之刑，並諭知易科罰金之折算標
    準。至被告於為如附表編號一所示之竊盜犯行時，係以其所有之鑰匙一支為犯罪
    工具，雖據被告自承該鑰匙為其所有，惟該鑰匙既未扣案，且被告亦供承該把鑰
    匙已斷裂業已丟棄等情在卷，是既無證據證明該把鑰匙仍然存在，為免執行困難
    ，爰不另為沒收之諭知，附此敘明。
據上論斷，應依刑事訴訟法第二百九十九條第一項前段，刑法第五十六條、第三百二
十條第一項、第四十一條第一項前段、罰金罰鍰提高標準條例第一條前段、第二條，
判決如主文。
本案經檢察官陳志全到庭執行職務
中      華      民      國    九十      年     十一     月    二十七    日
                              臺灣桃園地方法院刑事第六庭
                                  審判長法  官  周 政 達
                                        法  官  林 春 鈴
                                        法  官  簡 婉 倫
右正本證明與原本無異。
如不服本判決，應於判決送達後十日內向本院提出上訴狀( 應附繕本 )，上訴於
臺灣高等法院。
                                        書記官  王 泰 元
中      華      民      國    九十      年     十一     月    二十八    日
附錄論罪科刑法條：
刑法第三百二十條
意圖為自己或第三人不法之所有，而竊取他人之動產者，為竊盜罪，處五
年以下有期徒刑、拘役或五百元以下罰金。
意圖為自己或第三人不法之利益，而竊佔他人之不動產者，依前項之規定
處斷。
前二項之未遂犯罰之。
附表：
┌──┬─────┬────┬────┬─────┬───────┬────┐
│編號│ 犯罪時間 │犯罪地點│ 被害人 │ 所竊財物 │ 犯 罪 方 式  │所犯法條│
├──┼─────┼────┼────┼─────┼───────┼────┤
│ 一 │九十年五月│桃園縣大│ 丁○○ │車號ＧＹ—│無共犯，持自備│刑法第三│
│    │十四日（起│溪鎮中央│        │八九七０號│之鑰匙扭轉撬開│百二十條│
│    │訴書誤載為│路十一之│        │自用小客車│右揭小客車車門│第一項  │
│    │五月四日）│三號旁空│        │          │鎖行竊        │      │
│    │晚上十時許│地      │        │          │              │        │
├──┼─────┼────┼────┼─────┼───────┼────┤
│ 二 │九十年五月│桃園縣平│ 丙○○ │車號ＬＤ—│無共犯，趁該小│刑法第三│
│    │十七日晚上│鎮市南京│        │七三０九號│客車車門未鎖進│百二十條│
│    │十一時至十│路十二巷│        │自用小客車│入車內後，在車│第一項  │
│    │二時間某時│前      │        │          │內煙灰缸下發現│        │
│    │點        │        │        │          │該車備用鑰匙，│        │
│    │          │        │        │          │即用該把鑰匙點│        │
│    │          │        │        │          │燃引擎，竊取該│        │
│    │          │        │        │          │車            │        │
└──┴─────┴────┴────┴─────┴───────┴────┘


司法院資訊處製作；財團法人民間司法改革基金會備份。
